【裁判字號】    89,聲,3406
【裁判日期】    890731
【裁判案由】    聲請迴避
【裁判全文】
臺灣臺中地方法院刑事裁定                        八十九年度聲字第三四六號
    聲  請  人  甲○○
    即  被  告
    兼  反訴人
                己○○
                丙○○
                丁○○
    右四人共同
    反訴代理人  戊○○
右聲請人等因詐欺等案件（八十九年度自字第三九三號），聲請本院法官迴避，本院
裁定如左：
    主  文
聲請駁回。
    理  由
一、聲請意旨略以：聲請人等因遭自訴人乙○○提起詐欺自訴案件（八十九年度自字
    第三九三號），聲請人等乃另對自訴人乙○○提起反訴，現均由法官許惠瑜審理
    中，聲請人等確無詐欺之犯行，惟法官許惠瑜對聲請人等所舉事實，均避不審理
    ，且對反訴代理人戊○○從不訊問，更未於審理期間對聲請人等以和藹態度、誠
    摯言語實施訊問，反強迫取供，而有羅織人罪之虞，顯難期公平審理，足證法官
    許惠瑜執行職務有偏頗之虞，爰依刑事訴訟法第十八條第二款規定，聲請法官迴
    避等語。
二、按當事人遇有推事（下均稱法官）有刑事訴訟法第十七條以外情形，足認其執行
    職務有偏頗之虞者，得聲請法官迴避，刑事訴訟法第十八條第二款固定有明文。
    惟查所謂「足認其執行職務有偏頗之虞者」，係指以一般通常之人所具有之合理
    觀點，對於該承辦法官能否為公平之裁判，均足產生懷疑；且此種懷疑之發生，
    存有其安全客觀之原因，而非僅出諸當事人自己主觀之判斷者，始足當之。至於
    訴訟上之指揮乃專屬於法院之職權，當事人之主張、聲請，在無礙於事實之確認
    以及法的解釋適用之範圍下，法院固得斟酌其請求以為訴訟之進行，但仍不得以
    此對當事人之有利與否，作為其將有不公平裁判之依據，更不得以此訴訟之進行
    與否而謂有偏頗之虞聲請法官迴避（最高法院七十九年度臺抗字第三一八號判例
    參照）。
三、本件聲請人聲請法官許惠瑜迴避，無非對法官審理本案時所為訊問方式及內容，
    有所疑惑為其理由，然就自訴人提起自訴時所敘明犯罪事實及證據，是否已足為
    被告有罪之認定，仍應由承審法官於訴訟中綜觀全部卷證依法為判斷，核聲請人
    之主張，均屬承審法官依法得為訴訟指揮之範圍，尚難僅憑聲請人主觀上對於法
    官之訊問方法、指揮進行訴訟及調查證據是否適當有所質疑，甚至聲請人自行對
    相關證據證明力如何有所臆測、評價，即堪認此有何客觀上足疑其為不公平審判
    之原因事實；此外復查無具體事實可證承審法官與該案訴訟關係人有何故舊恩怨
    而足認其執行職務有偏頗之虞等情事，依前揭說明，自不得遽此指法官有偏頗之
    虞，將為不公平之裁判，而聲請迴避。是本件聲請，並無理由，應予駁回。
中      華      民      國    八十九    年      七      月    三十一    日
                                臺灣臺中地方法院刑事第七庭
                                    審判長法官  翁  芳  靜
                                    法      官  簡  源  希
                                    法      官  林  宗  成
右正本證明與原本無異。
如不服本裁定，應於送達後五日內，向本院提出抗告狀。
                                    書記官
中      華      民      國      八十九      年   八     月      一      日


司法院資訊處製作；財團法人民間司法改革基金會備份。
